臺灣臺北地方法院刑事判決　　　　　　　　　　　　九十二年度訴字第一二六四號
　　公　訴　人　臺灣臺北地方法院檢察署檢察官
　　被　　　告　丁○○
　　指定辯護人　本院公設辯護人乙○○
右列被告因偽造文書等案件，經檢察官提起公訴（九十二年度偵字第二一七八、四０
三０、六０二八、六五四一號【含九十一年度偵字第一三二０三號】），本院判決如
左：
    主  文
丁○○行使偽造私文書，足以生損害於他人，累犯，處有期徒刑伍月。偽造如附表編
號一所示之印文、署押均沒收。又連續行使偽造私文書，足以生損害於他人，累犯，
處有期徒刑陸月。偽造如附表編號二所示之署押均沒收。又意圖供行使之用，而偽造
有價證券，累犯，處有期徒刑參年貳月。偽造如附表編號三所示之支票壹紙沒收。又
連續行使偽造私文書，足以生損害於他人，累犯，處有期徒刑陸月。偽造如附表編號
四所示之印章、印文、署押均沒收。應執行有期徒刑肆年伍月。偽造如附表編號一至
四所示之印章、印文、署押及支票均沒收。
    事  實
一、丁○○於民國八十六年間，因違反麻醉藥管理條例案件，經本院以八十六年度易
    字第一四０一號判處有期徒刑五月確定，於八十六年十一月七日執行完畢。惟仍
    不知悔改：
（一）於民國九十一年六月中旬某日，在臺北市長春郵局附近拾得林正羅遺失之國民
      不法所有之意圖，將該張國民
      更意圖為自己不法之所有，及基於偽造私文書並進而行使之犯意，以利用不知
      情之第三人所偽刻「林正羅」之印章一枚（未扣案，已滅失）後，連同上開林
      正羅之國民
      （下稱臺灣中小企銀），冒用林正羅之名義，在年籍資料表內偽填林正羅之年
      該年籍資料表及印鑑卡向臺灣中小企銀承辦人員行使，使不知有詐之該承辦人
      員陷於錯誤而交付存摺一本（未扣案，已丟棄）及臺灣中小企銀金融卡一枚，
      足以生損害於林正羅及臺灣中小企銀關於存戶資料管理之正確性，丁○○於取
      得該金融卡後，隨即基於承前偽造林正羅署名之概括犯意，在該金融卡背面簽
      名欄偽造林正羅之簽名一枚。嗣於九十一年七月四日下午四時三十分許，在臺
      北市中山區○○○路○段三號二樓為警查獲，並扣得上開臺灣中小企銀金融卡
      一張。
（二）於九十一年初曾為中泰旅行社員工，竟意圖為自己不法之所有，趁晚間無人居
      十一時二十分許，持鑰匙（未扣案，已丟棄）無故侵入該建築物三樓之中泰旅
      行社辦公室內（無故侵入他人建築物部分未據告訴），徒手竊取辦公室未上鎖
      抽屜內甲○○所有之玉山商業銀行卡號0000000000000000號
      之信用卡一張（未扣案，已丟棄）、中國信託商業銀行帳號00000000
      00000號金融卡一張（已發還甲○○）與發票人中泰旅行社、付款人華南
      商業銀行城東分行、帳號00000000─三號、票據號碼ＪＣ00000
      00號、發票日與票據金額尚未填妥之空白支票一紙（未扣案）；及陳慧嫻所
      有之中國國際商業銀行卡號0000000000000000號信用卡一張
      （未扣案，已丟棄）。嗣於九十一年七月四日下午四時三十分許，在臺北市中
      山區○○○路○段三號二樓為警查獲，並扣得上開中國信託商業銀行金融卡一
      張。
（三）丁○○復意圖為自己不法之所有，及基於偽造私文書並進而行使之概括犯意，
      先在前述竊得甲○○所有之玉山商業銀行信用卡背面偽造甲○○之簽名一枚，
      並以其任職中泰旅行社時所知悉甲○○之年籍資料向玉山商業銀行以電話語音
      開卡，復於九十一年七月三日下午三時二十分許，持前開信用卡到臺北市中山
      區○○○路三九七號之立益銀樓刷卡消費，並在簽帳單上偽造甲○○之簽名（
      一式二聯，以複寫方式偽造），持向店員林月女行使，以示持卡名義人甲○○
      確認其簽帳消費之意，使林月女信以為真，而同意其以刷卡簽帳購買價值新臺
      幣（下同）一萬六千六百九十元之金項鍊一條，致甲○○有受玉山商業銀行追
      償該等款項之虞，足以生損害於甲○○之社會經濟信用及玉山商業銀行管理之
      財產。丁○○於取得金項鍊後隨即至聯邦當舖將其典當，換取現金九千元。嗣
      於九十一年七月四日下午四時三十分許，在臺北市中山區○○○路○段三號二
      樓為警查獲，在丁○○身上發現當票一張，而循線查悉上情。
（四）丁○○意圖供己行使之用，於九十一年十月二十二日，在右述竊得之中泰旅行
      社支票內，偽填發票日九十一年十月三十一日、票據金額九千二百元，而完成
      偽造支票之簽發票據行為，嗣於同日當面交予戊○○○作調借同面額現金之用
      ，而行使該紙偽造之支票，嗣因持票人謝美雲於同年十一月一日提示上開支票
      ，經銀行以該紙支票為掛失空白票據為由退票，始得悉上情。
（五）丁○○基於意圖為自己不法之所有之概括犯意，連續於九十一年十月二十八日
      下午二時十八分許及晚間九時二十九分許，至位於臺北市○○○路三七二號之
      中華商業銀行臺北分行之自動提款機，持前述竊得陳慧嫻所有之中國國際商業
      銀行信用卡，持前開信用卡插入該自動提款機，且未經陳慧嫻同意輸入密碼預
      借現金，以此不正之方式使相當上揭銀行放款人員手足之自動提款機陷於錯誤
      ，因而先後由該自動提款機取得現金新臺幣（下同）二萬元及八千元。
（六）、
　　1.丁○○於九十一年七月間某日，在臺北市○○路郵局拾得丙○○遺失之國民身
  　　分證（
    　法所有之意圖，將丙○○之國民
      請金融帳戶及金融卡、現金卡等使用，損害丙○○之社會經濟信用之目的，復
      基於意圖為自己不法所有與偽造私文書並進而行使之概括犯意，先利用不知情
      之第三人偽造「丙○○」之印章一枚，於同年十一月八日，連同丙○○之身分
      證，持之前往臺北市○○○路○段八十五號之臺中商業銀行臺北分行（下稱臺
      中銀行），冒用丙○○之名義，在存款業務往來申請約定書之領用人欄、立約
      人欄、印鑑式樣欄上偽造丙○○之簽名、印文各一枚（計簽名三枚、印文三枚
      ），並持該約定書向臺中銀行承辦人員行使，使該不知有詐之承辦人員陷於錯
      誤而交付存摺一本（未扣案）及臺中銀行帳號000000000000號金
      融卡一張，足以生損害於丙○○及臺中銀行關於存戶資料管理之正確性，丁○○於取得該臺中銀行金融卡後，隨即在金融卡背面簽名欄偽造丙○○之簽名一
      枚。
　　2.丁○○復於九十一年十一月十五日，持丙○○之
  　　印章，至臺北市○○路四十六號之臺灣土地銀行營業部（下稱土地銀行），冒
    　用丙○○之名義，在活期儲蓄存款印鑑卡上偽造丙○○之簽名及印文各一枚，
      並於印鑑卡背面之開戶資料表偽填丙○○之年籍資料，及在申請使用電子金融
      卡暨起用登陸申請書上偽造丙○○之簽名一枚印文四枚，並持該印鑑卡及申請
      書向土地銀行員工黃燕玲行使，使不知有詐之黃燕玲陷於錯誤，而交付存摺一
      本（未扣案）及土地銀行帳號000000000000號金融卡一張，足以
      生損害於丙○○及土地銀行關於存戶資料管理之正確性，丁○○於取得該土地
      銀行金融卡後，隨即在金融卡背面簽名欄偽造丙○○之簽名一枚。
　　3.丁○○為冒用丙○○之名義申請信用卡，又於九十一年十一月十五日，持丙○○之
    　在被保險人資料查詢服務單之收件人欄上偽造丙○○之簽名一枚，並持該查詢
      服務單向勞工保險局之員工行使，因而取得丙○○之勞工保險被保險人投保資
      料表一件，丁○○並於該資料表上偽造丙○○之簽名一枚、印文四枚，註明作
      為申辦富邦銀行白金卡使用；再接續於同月十八日，持丙○○之
      北市○○○路○段一一六號八樓之財政部臺北市國稅局中南稽徵所，冒用丙○○名義，在本人財產歸戶資料查詢申請書之申請人欄及領取人欄上偽造丙○○
      之簽名各一枚，並持該申請書向該稽徵所之員工周峰雄行使，因而取得丙○○
      之財產歸屬資料清單一件，並於該清單上偽造丙○○之簽名一枚、印文三枚，
      註明作為申辦富邦銀行白金卡使用，均足以生損害於丙○○。
　　4.丁○○另於九十一年十一月十九日，再前往土地銀行，在現金卡申請、起用登
  　　陸申請書之申請人簽章欄內偽造丙○○之簽名、印文各一枚、原留印鑑欄上偽
    　造丙○○之印文一枚，足以生損害於丙○○，惟丁○○向土地銀行員工林慧棻
      行使該現金卡申請書時，當場為林慧棻發現
      報警處理，始為警查獲而未取得現金卡。並扣得丙○○國民
      還丙○○）、偽造「丙○○」印章一枚、臺中商業銀行及前述土地銀行帳號0
      00000000000號金融卡各一張。
二、案經臺北市政府警察局中正第一分局、中山分局移送臺灣臺北地方法院檢察署檢
    察官偵查起訴。
    理  由
一、訊據被告丁○○對於右揭(一)、(二)、(三)、(四)、(五)、(六)部分之犯罪事實均坦承不諱，
    且查：
（一）證人林正羅於偵查中證述明確，復有年籍資料表、印鑑卡各一張附卷足稽，且
      有臺灣中小企銀金融卡一張扣案可資佐證，被告有右揭(一)部分之犯罪事實堪以
      認定。
（二）證人甲○○在警詢中證述明確，並有中國信託商業銀行金融卡一張扣案可資佐
      證，足認被告有右揭(二)部分之犯罪事實。
（三）證人甲○○、林月女、玉山商業銀行信用卡部行員陳立德、聯邦當舖職員黃珊
      玲在警詢之證述屬實，並有當票、簽帳單、贓物認領保管單、信用卡消費明細
      表、錄影帶翻拍照片各一張附卷可參，足認被告有右揭(三)部分之犯罪事實。
（四）證人戊○○○、吳梅枝、謝美雲於警詢、偵查中之證述屬實，並有支票及退票
      理由單、掛失止付票據提示人資料查報表、票據掛失止付通知書、遺失票據申
      報書各一張在卷可查，足認被告有右揭(四)部分之犯罪事實。
（五）證人陳慧嫻在警詢中證述明確，並有中國國際商業銀行消明細表一紙、錄影帶
      翻拍相片二張在卷足參，足認被告有右揭(五)部分之犯罪事實。
（六）證人丙○○、林慧棻於警詢中證述屬實，及證人周峰雄、林慧棻、黃燕玲於偵
      查中之證述明確，並有贓物認領保管收據、臺灣土地銀行存款業務往來申請約
      定書、臺灣土地銀行活期儲蓄存款印鑑卡、勞工保險局被保險人資料查詢服務
      單、勞工保險被保險人投保資料表、本人財產歸戶資料查詢申請書、丙○○之
      財產歸屬資料清單、臺灣土地銀行現金卡申請、起用登陸申請書各一份附卷可
      稽，且有偽造「丙○○」印章一枚及臺中商業銀行及臺土地銀行帳號0000
      00000000號金融卡各一張扣案可佐，足認被告有右揭(六)部分之犯罪事
      實。
（七）綜上所述，本件事證明確，被告犯行堪予認定。
二、核被告所為，分述如下：
（一）查被告於年籍資料表上戶名欄內填寫「林正羅」僅係識別作用，尚非簽名。又
  　　按被告所領得之臺灣中小企銀金融卡，僅作操作自動提款機之用，在金融卡背
    　面簽名欄所為之簽名，與金融卡之使用無關，尚不足以為表示其用意之證明。
      是被告犯罪事實(一)之行為，係犯刑法第三百三十七條之侵占遺失物罪、刑法第
      二百十六條、第二百十條之行使偽造私文書罪、刑法第三百三十九條第一項之
      詐欺取財罪。被告利用姓名年籍不詳而不知情之人偽刻「林正羅」私章，為間
      接正犯。被告基於同一冒名取得金融卡使用之目的，先後於印鑑卡及金融卡背
      面偽造署押，其時間緊接，所犯均係構成要件相同之罪，顯係基於概括犯意反
      覆為之，為連續犯，依刑法第五十六條規定論以一罪。被告偽造署押之行為，
      為偽造私文書之階段行為；偽造之低度行為為行使之高度行為所吸收，均不另
      論罪。所犯前開侵占遺失物、行使偽造私文書及詐欺取財三罪間，有方法目的
      之牽連犯關係，依刑法第五十五條規定，從一重之行使偽造私文書罪論處。公
      訴人起訴法條援引之刑法第三百三十九條第二項之詐欺得利罪容有未洽，又起
      訴書論罪法條雖未論及刑法第三百三十九條第一項之詐欺取財罪，惟此部分與
      被告所犯行使偽造私文書罪有裁判上一罪關係，本院自得予以補充併予審究。
（二）被告犯罪事實(二)所為，係犯刑法第三百二十條第一項之竊盜罪。被告雖以侵入
　　　建築物之方式竊盜，惟告訴人甲○○未就被告侵入建築物部分提出告訴，本院
　　　自不得審究，起訴書論以侵入住宅罪，顯有未洽。
（三）查依信用卡使用情形，必於信用卡背面之簽名欄簽名後，始得持卡消費，並於
　　　簽帳單上簽名為證。是按在信用卡背面簽名欄簽名，單純自形式上觀察，即足
　　　以表示信用卡之簽名者於信用卡有效期限內有權使用該信用卡之辨識及證明，
　　　非依習慣或特約表示一定用意之證明，性質上係屬刑法第二百十條之私文書，
      （最高法院九十一年度台上字第五二○九號裁判要旨參照）。又持信用卡交易
      ，基本上於信用卡中心不依契約給付持卡人所消費之帳款予特約商店時，持卡
      人對於特約商店仍直接負有給付價金義務，從而持信用卡交易與通常之買賣，
      並無差異，僅在價金給付上由發卡銀行經由信用卡中心代為付帳，而發卡銀行
      經由信用卡中心給付特約商店價金時，則事後之權利關係發生變動，亦即由持
      卡人對於發卡銀行負擔給付價金債務而已。是持卡人與特約商店間之交易，乃
      係以信任關係為基礎的繼續的信用販賣契約，倘持卡人並無支付價金之意思與
      能力，向特約商店提示信用卡消費，係屬對特約商店店員施行詐欺；持卡人於
      該簽帳單簽名之用意與票據背書大致相同，皆係對所簽之金額負責之意，具私
      文書性質。是被告犯罪事實(三)之行為，係犯刑法第二百十六條、第二百十條之
      行使偽造私文書罪及同法第三百三十九條第一項之詐欺取財罪。其偽造甲○○
      署押行為，乃偽造私文書之階段行為；其偽造私文書後，復持以行使，偽造文
      書之低度行為，應為行使之高度行為所吸收，均不復另論。被告先後於信用卡
      背面及簽帳單上簽名，其時間緊接，所犯均係構成要件相同之罪，顯係基於概
      括犯意為之，為連續犯，依刑法第五十六條規定論以一罪。至其所犯前開行使
      偽造私文書罪與詐欺取財罪之間，具有方法目的之牽連關係，應從一重按行使
      偽造私文書罪處斷。至被告於取得該條金項練後將之典當，為事後處分財物之
      行為，不另論罪。起訴書論及詐欺得利罪，顯有誤會，併予敘明。
（四）按行使偽造有價證券，以取得票面價值之對價，固不另論詐欺罪（最高法院二
  　　十五年上字第一八一四號，三十一年上字第四○九號判例），但如以偽造之有
    　價證券供作擔保或作為新債清償而借款，則其借款之行為，為行使有價證券以
      外之另一行為，其間有方法結果關係，應論以詐欺罪之牽連犯（最高法院六十
      二年度第一次刑庭庭長會議決定（一）參照）。是被告犯罪事實(四)之行為，係
      犯刑法第二百零一條第一項之偽造有價證券罪、刑法第二百零一條第二項行使
      偽造有價證券罪及刑法第三百三十九條第一項詐欺取財罪。被告行使偽造有價
      證券之目的，在於用以擔保詐借款項，所犯上開二罪間，有方法目的之牽連關
      係，應從一重之行使偽造有價證券罪論處。被告偽造有價證券後持以行使，行
      使偽造有價證券之輕度行為，為偽造之重度行為所吸收，應論以偽造有價證券
      罪。起訴書論罪法條漏未論及詐欺取財罪，惟此部分與偽造有價證券罪有裁判
      上一罪關係，本院自得補充併予審究。
（五）核被告犯罪事實(五)以信用卡至自動付款設備詐領現金之行為，係犯刑法第三百
  　　三十九條之二第一項由自動付款設備取得他人財物罪；又被告二次以自動付款
      括犯意為之，為連續犯，依刑法第五十六條之規定以一罪論，並加重其刑。
（六）核被告犯罪事實(六)之行為，係犯1.刑法第三百三十七條之侵占遺失物罪、刑法
      第二百十六條、第二百十條之行使偽造私文書罪、刑法第三百三十九條第一項
      之詐欺取財罪。被告利用姓名年籍不詳而不知情之人偽刻「丙○○」私章，為
      間接正犯。被告基於同一冒名取得臺中銀行金融卡使用之目的，先後於存款業
      務往來申請約定書及金融卡背面偽造署押，其時間緊接，所犯均係構成要件相
      同之罪，顯係基於概括犯意反覆為之，為連續犯，依刑法第五十六條規定論以
      一罪。被告偽造署押之行為，為偽造私文書之階段行為；偽造之低度行為為行
      使之高度行為所吸收，均不另論罪。所犯前開侵占遺失物、行使偽造私文書及
      詐欺取財三罪間，有方法目的之牽連犯關係，依刑法第五十五條規定，從一重
      之行使偽造私文書罪論處。2.查被告於土地銀行之開戶資料表上戶名欄內填寫
      「丙○○」僅係識別作用，尚非簽名。是被告此部分所為，係犯刑法第二百十
      六條、第二百十條之行使偽造私文書罪、刑法第三百三十九條第一項之詐欺取
      財罪。被告基於同一冒名取得土地銀行金融卡使用之目的，先後於印鑑卡、申
      請書上及金融卡背面偽造署押，其時間緊接，所犯均係構成要件相同之罪，顯
      係基於概括犯意反覆為之，為連續犯，依刑法第五十六條規定論以一罪。被告
      偽造署押之行為，為偽造私文書之階段行為；偽造之低度行為為行使之高度行
      為所吸收，均不另論罪。所犯前開行使偽造私文書及詐欺取財罪與前述侵占遺
      失物罪間，有方法目的之牽連犯關係，依刑法第五十五條規定，從一重之行使
      偽造私文書罪論處。3.刑法第二百十六條、第二百十條之行使偽造私文書罪，
      被告基於同一冒名申請富邦銀行白金卡使用之目的，先後偽造署押、印文及私
      文書，其時間緊接，所犯均係構成要件相同之罪，顯係基於概括犯意反覆為之
      ，為連續犯，依刑法第五十六條規定論以一罪。被告偽造署押之行為，為偽造
      私文書之階段行為；偽造之低度行為為行使之高度行為所吸收，均不另論罪。
      又其此次連續行使偽造私文書罪與前述侵占遺失物罪間，有方法目的之牽連關
      係，依刑法第五十五條之規定，從一重之行使偽造私文書罪論處。4.刑法第二
      百十六條、第二百十條之行使偽造私文書罪、刑法第三百三十九條第三項之詐
      欺取財未遂罪。所犯前開行使偽造私文書、詐欺取財未遂與前述侵占遺失物三
      罪間，有方法目的之牽連犯關係，依刑法第五十五條規定，從一重之行使偽造
      私文書罪論處。其上開1.2.3.4.之多次行使偽造私文書之行為，時間緊接，所
      犯均係構成要件相同之罪，顯係基於概括犯意反覆為之，為連續犯，依刑法第
      五十六條規定，以一罪論，並加重其刑。
（七）又被告犯罪事實(五)之連續由自動付款設備取得他人財物罪與犯罪事實(二)之竊盜
      罪間，有方法目的之牽連關係，依刑法第五十五條之規定，從一重之竊盜罪處
      斷。其竊盜罪與犯罪事實(三)、(四)之連續行使偽造私文書、偽造有價證券罪間，
      有方法目的之牽連關係，分別依刑法第五十五條之規定，從一重之連續行使偽
      造私文書、偽造有價證券罪處斷。其犯罪事實(一)部分行使偽造私文書罪、犯罪
      事實(三)部分之連續行使偽造私文書罪、犯罪事實(四)部分之偽造有價證券罪及犯
      罪事實(六)部分之連續行使偽造私文書罪，犯意各別，應分論併罰之。
（八）查被告於八十六年間，因違反麻醉藥管理條例案件，經本院判處有期徒刑五月
      確定，於八十六年十一月七日執行完畢，此有臺灣高等法院被告全國前案紀錄
      表在卷可查，其於五年內再犯有期徒刑以上之罪，為累犯，依刑法第四十七條
      規定，加重其刑。爰審酌被告另於八十二年間，因偽造有價證券等案件，經本
      院判處有期徒刑四年確定，於八十六年六月二日執行完畢，有臺灣高等法院被
      告全國前案紀錄表附卷可參，足認其素行非佳，惟仍不知悔改，貪圖不法利得
      ，罔顧他人權利，影響被害人之社會經濟信用，惟犯後坦承犯行，與玉山銀行
      達成和解，並已償還戊○○○借款，此有和解書一紙附卷足稽，並經甲○○、
      戊○○○證述在卷，足認被告態度良好，及參酌被告犯罪之目的、所受之刺激
      、手段、品行、智識程度等一切情狀，量處如主文所示之刑，並定其應執行之
      刑，以資懲儆。
（九）如附表編號一、二、四所示之印章、印文及署押，不問屬於犯人與否，均依刑
      法第二百十九條之規定沒收之。附表編號三所示之偽造支票，雖未據扣案，亦
      無證據證明已滅失，不問屬於犯人與否，依刑法第二百零五條之規定沒收之。
      至偽造之林正羅印章一枚，被告供承業已丟棄滅失，爰不予宣告沒收。
據上論斷，應依刑事訴訟法第二百九十九條第一項前段，刑法第五十六條、第二百零
一條第一項、第二百零五條、第二百十條、第二百十六條、第二百十九條、第三百二
十條第一項、第三百三十七條、第三百三十九條第一項、第三項、第三百三十九條之
二第一項、第五十五條、第四十七條，第五十一條第一項第五款，罰金罰鍰提高標準
條例第一條前段，判決如主文
本案經檢察官陳玉萍到庭執行職務
中　　　華　　　民　　　國　　九十三　　年　　　七　　　月　　 十六 　　日
                                      臺灣臺北地方法院刑事第十六庭
                                          審判長法  官  劉嶽承
                                          　　　法　官　林麗真
                                          　　　法　官　胡宗淦
右正本證明與原本無異。
如不服本判決，應於判決送達後十日內向本院提出上訴狀（應抄附繕本）。告訴人或
被害人如對於本判決不服者，應具備理由請求檢察官上訴，其上訴期間之計算係以檢
察官收受判決正本之日期為準。
                                          　　　書記官  張耀鴻
中　　　華　　　民　　　國　　九十三　　年　　　七　　　月　　　十六　　日
附錄法條：
中華民國刑法第二百零一條
意圖供行使之用，而偽造、變造公債票、公司股票或其他有價證券者，處
三年以上十年以下有期徒刑，得併科三千元以下罰金。
行使偽造、變造之公債票、公司股票或其他有價證券，或意圖供行使之用
，而收集或交付於人者，處一年以上七年以下有期徒刑，得併科三千元以
下罰金。
中華民國刑法第二百零五條
偽造、變造之有價證券、郵票、印花稅票、信用卡、金融卡、儲值卡或其
他相類作為提款、簽帳、轉帳或支付工具之電磁紀錄物及前條之器械原料
及電磁紀錄，不問屬於犯人與否，沒收之。
中華民國刑法第二百一十條
(偽造變造私文書罪)
偽造、變造私文書，足以生損害於公眾或他人者，處五年以下有期徒刑。
中華民國刑法第二百一十六條
(行使偽造變造或登載不實之文書罪)
行使第二百十條至第二百十五條之文書者，依偽造、變造文書或登載不實
事項或使登載不實事項之規定處斷。
中華民國刑法第二百一十九條
(沒收之特例)
偽造之印章、印文或署押，不問屬於犯人與否，沒收之。
中華民國刑法第三百二十條
(普通竊盜罪、竊佔罪)
意圖為自己或第三人不法之所有，而竊取他人之動產者，為竊盜罪，處五
年以下有期徒刑、拘役或五百元以下罰金。
意圖為自己或第三人不法之利益，而竊佔他人之不動產者，依前項之規定
處斷。
前二項之未遂犯罰之。
中華民國刑法第三百三十七條
(侵占遺失物罪)
意圖為自己或第三人不法之所有，而侵占遺失物、漂流物或其他離本人所
持有之物者，處五百元以下罰金。
中華民國刑法第三百三十九條
(普通詐欺罪)
意圖為自己或第三人不法之所有，以詐術使人將本人或第三人之物交付者
，處五年以下有期徒刑、拘役或科或併科一千元以下罰金。
以前項方法得財產上不法之利益或使第三人得之者，亦同。
前二項之未遂犯罰之。
中華民國刑法第三百三十九條之二
意圖為自己或第三人不法之所有，以不正方法由自動付款設備取得他人之
物者，處三年以下有期徒刑、拘役或一萬元以下罰金。
以前項方法得財產上不法之利益或使第三人得之者，亦同。
附表：
┌──┬─────────────┬────┬─────────────┐
│編號│應    沒    收    之    物│數    量│備                      註│
├──┼─────────────┼────┼─────────────┤
│一  │活期儲蓄存款印鑑卡上之偽造│三    枚│犯罪事實（一）            │
│    │林正羅印文                │        │                          │
│    ├─────────────┼────┼─────────────┤
│    │活期儲蓄存款印鑑卡上之偽造│一    枚│同右                      │
│    │林正羅署名                │        │                          │
│    ├─────────────┼────┼─────────────┤
│    │臺灣中小企銀帳號○四○六二│一    枚│同右                      │
│    │三二六七四九號金融卡背面之│        │                          │
│    │偽造林正羅署名            │        │                          │
├──┼─────────────┼────┼─────────────┤
│二　│甲○○所有之玉山商業銀行五│一    枚│犯罪事實（三）            │
│　  │0000000000000│        │                          │
│    │○六號信用卡背面之偽造江炳│        │                          │
│    │松署名                    │        │                          │
│    ├─────────────┼────┼─────────────┤
│    │甲○○所有之玉山商業銀行五│二    枚│同右                      │
│    │0000000000000│（採複寫│（顧客存根聯雖未扣案，亦無│
│    │○六號信用卡簽帳單上之偽造│轉印方式│證據證明已滅失）          │
│    │甲○○之署名              │一式二聯│                          │
│    │                          │，故計共│                          │
│    │                          │二枚）  │                          │
├──┼─────────────┼────┼─────────────┤
│三  │偽造之發票人中泰旅行社、付│        │犯罪事實（四）　          │
│    │款人華南商業銀行城東分行、│        │                          │
│    │帳號00000000－0號│        │                          │
│    │、票據號碼ＪＣ四三四四四六│        │                          │
│    │三號、發票日九十一年十月三│        │                          │
│    │十一日、票據金額九千二百元│        │                          │
│    │之支票一紙                │        │                          │
├──┼─────────────┼────┼─────────────┤
│四  │偽造丙○○印章            │一    枚│犯罪事實（六）            │
│    ├─────────────┼────┼─────────────┤
│    │臺中銀行存款業務往來申請約│三    枚│同右                      │
│    │定書之領用人欄、立約人欄、│        │                          │
│    │印鑑式樣欄上之偽造丙○○署│        │                          │
│    │名                        │        │                          │
│    ├─────────────┼────┼─────────────┤
│    │臺中銀行存款業務往來申請約│三    枚│同右                      │
│    │定書之領用人欄、立約人欄、│        │                          │
│    │印鑑式樣欄上之偽造丙○○印│        │                          │
│    │文                        │        │                          │
│    ├─────────────┼────┼─────────────┤
│    │臺中銀行帳號0000000│一    枚│同右                      │
│    │五八五八一號金融卡背面林文│        │                          │
│    │勝署名                    │        │                          │
│    ├─────────────┼────┼─────────────┤
│    │臺灣土地銀行活期儲蓄存款印│一    枚│同右                      │
│    │鑑卡上之偽造丙○○署名    │        │                          │
│    ├─────────────┼────┼─────────────┤
│    │臺灣土地銀行活期儲蓄存款印│一    枚│同右                      │
│    │鑑卡上之偽造丙○○印文    │        │                          │
│    ├─────────────┼────┼─────────────┤
│    │臺灣土地銀行申請使用電子金│一    枚│同右                      │
│    │融卡暨啟用登錄申請書上之偽│        │                          │
│    │造丙○○之署名            │        │                          │
│    ├─────────────┼────┼─────────────┤
│    │臺灣土地銀行申請使用電子金│四    枚│同右                      │
│    │融卡暨啟用登錄申請書上之偽│        │                          │
│    │造丙○○之印文            │        │                          │
│    ├─────────────┼────┼─────────────┤
│    │臺灣土地銀行帳號０四一００│一    枚│同右                      │
│    │0000000號金融卡背面│        │                          │
│    │丙○○署名                │        │                          │
│    ├─────────────┼────┼─────────────┤
│    │被保險人資料查詢服務單上之│一    枚│同右                      │
│    │收件人欄內偽造丙○○署名  │        │                          │
│    ├─────────────┼────┼─────────────┤
│    │勞工保險局丙○○勞工保險被│一    枚│同右                      │
│    │保險人投保資料表上之偽造林│        │                          │
│    │文勝署名                  │        │                          │
│    ├─────────────┼────┼─────────────┤
│    │勞工保險局丙○○勞工保險被│四    枚│同右                      │
│    │保險人投保資料表上之偽造林│        │                          │
│    │文勝印文                  │        │                          │
│　　├─────────────┼────┼─────────────┤
│    │財政部臺北市國稅局中南稽徵│二    枚│申請人欄及領取人欄各一枚  │
│    │所申請書之申請人欄及領取人│        │餘同右                    │
│    │欄之偽造丙○○署名        │        │                          │
│    ├─────────────┼────┼─────────────┤
│    │丙○○財產歸屬資料清單上之│一    枚│同右                      │
│    │偽造丙○○署名            │        │                          │
│    ├─────────────┼────┼─────────────┤
│    │丙○○財產歸屬資料清單上之│三    枚│同右                      │
│    │偽造丙○○印文            │        │                          │
│    ├─────────────┼────┼─────────────┤
│    │臺灣土地銀行營業部現金卡申│一    枚│同右                      │
│    │請、起用登錄申請書之申請人│        │                          │
│    │欄上之偽造丙○○署名      │        │                          │
│    ├─────────────┼────┼─────────────┤
│    │臺灣土地銀行營業部現金卡申│二   枚 │申請人欄及原留印鑑欄各一枚│
│    │請、起用登錄申請書之申請人│        │餘同右                    │
│    │欄、原留印鑑欄上之偽造林文│        │                          │
│    │勝印文                    │        │                          │
└──┴─────────────┴────┴─────────────┘
